臺灣彰化地方法院刑事判決　　　　　　 100年度訴緝字第70號
公　訴　人　臺灣彰化地方法院檢察署檢察官
被　　　告　黃益中
上列被告因違反電信法案件，經檢察官提起公訴（87年度偵字第
7251號），本判決如下：
    主  文
本件免訴。
    理  由
一、公訴意旨略以：被告黃益中明知於民國86年5 月10日，向高
    雄市○○路某通訊行以新臺幣（下同）15000 元所購買之易
    利信行動電話一具，係盜拷自石珠雪申請使用之「00000000
    0 」號行動電話之序號、內碼、外碼，以燒碼機複製副機之
    行動電話，竟於86年5 月10日，意圖為自己不法之利益，並
    基於概括之犯意，以上揭行動電話，連續在高雄市等地對外
    聯絡，盜用該行動電話撥號通話約4 次，使交通部北區電信
    管理局誤信，而提供其電信設備供黃益中通信使用，並使原
    使用者石珠雪溢繳額外之電話費，損害使用人之權益。嗣於
    86年5 月10日晚間，黃益中另案經警查獲，並扣得行動電話
    二具。因認被告涉犯電信法第56條第1 項之盜接或盜用他人
    電信設備通信罪嫌。
二、按時效完成者，應諭知免訴之判決，並得不經言詞辯論為之
    ，刑事訴訟法第302 條第2 款、第307 條分別定有明文。又
    按，於中華民國94年1 月7 日刑法修正施行前，其追訴權時
    效已進行而未完成者，比較修正前後之條文，適用最有利於
    行為人之規定，刑法施行法第8 條之1 亦有明定。查公訴人
    認被告涉犯之盜接或盜用他人電信設備通信罪嫌，依電信法
    第56條第1 項之規定，其最重本刑為5 年以下有期徒刑，按
    修正前刑法第80條第1 項第2 款規定，其追訴權時效期間為
    10年；而修正後刑法第80條第1 項第2 款則規定為20年。亦
    即修正後刑法所定之追訴時效期間較長，表示行為人被追訴
    之期限較久，對行為人不利，是比較修正前後之條文，自以
    修正前刑法第80條第1 項第2 款之規定較有利於行為人，故
    本件關於追效權之時效期間，自應適用修正前刑法第80條第
    1 項第2 款之規定。且關於追訴權時效之停止進行及其期間
    、計算，亦應一體適用修正前刑法第83條之規定。
三、再按追訴權之時效，如依法律之規定，偵查、起訴或審判之
    程序，不能開始或繼續時，停止其進行。前項時效停止，自
    停止原因消滅之日起，與停止前已經過之期間，一併計算。
    停止原因繼續存在之期間，如達（修正前）刑法第80條第1
    項各款所定期間四分之一者，其停止原因，視為消滅，修正
    前刑法第83條定有明文。又案經提起公訴，且在審判進行中
    ，此時追訴權既無不行使之情形，自不發生時效進行之問題
    ，亦有司法院大法官會議釋字第138 號解釋可參。
四、查本件公訴人認被告涉犯電信法第56條第1 項之盜接或盜用
    他人電信設備通信罪嫌，其犯罪行為終了日為86年5 月10日
    ，故其追訴權時效應自該日起算。次查，本件由台中港務警
    察所移送臺灣臺中地方法院檢察署，臺灣臺中地方法院檢察
    署檢察官於86年5 月12日收案後，將黃益中列為被告，應以
    該日為開始偵查之日，案經移轉至臺灣彰化地方法院檢察署
    ，經臺灣彰化地方法院檢察署檢察官於87年11月10日偵查終
    結提起公訴，有臺灣臺中地方法院檢察署86年度偵字第1046
    6 號及臺灣彰化地方法院檢察署87年度偵字第7251號偵查卷
    宗可稽；後本案於87年11月30日繫屬於本院，被告於本院審
    理期間逃匿，經本院於88年1 月25日通緝，本件因被告逃匿
    致審判程序不能繼續而停止等情，亦有本院通緝書1 紙在卷
    可稽。而本件在86年5 月12日開始偵查起至87年11月10日偵
    查終結之期間計1 年5 月28日，以及自87年11月30日繫屬本
    院起至88年1 月25日通緝之前一日（即88年1 月24日）止之
    期間計1 月又25日，均無追訴權不行使之情形，自不生時效
    進行之問題；又本件被告所犯上開罪名，依上揭修正前刑法
    第83條第1 項、第3 項之規定，並參照司法院29年院字第19
    63號解釋，本件追訴權時效期間應加計因通緝而停止之2年6
    月，共計12年6 月。是本件追訴權時效自86年5 月10日被告
    犯罪行為終了日起算，加上前揭12年6 月追訴權時效期間，
    再加上前揭檢察官及本院行使追訴權，不生時效進行之期間
    1 年7 月又13日【計算式：〈1 年5 月28日〉＋〈1 月25日
    〉＝1 年7 月23日】，本件追訴權時效應於100 年7 月3 日
    即告完成【計算式：〈86年5 月10日〉＋〈12年6 月〉＋〈
    1 年7 月23日〉＝100 年7 月3 日】。是依前開說明，被告
    所犯之盜接或盜用他人電信設備通信罪嫌，其追訴權時效已
    完成，自應為免訴之諭知。爰不經言詞辯論，逕為諭知免訴
    之判決。
據上論斷，應依刑事訴訟法第302 條第2 款、第307 條，判決如
主文。
中    華    民    國   100    年    10    月    23    日
                  刑事第五庭    審判長法  官  周淡怡
                                      法  官  陳德池
                                      法  官  王奕勛
以上正本證明與原本無異。
如不服本判決應於收受判決後10日內向本院提出上訴書狀，並應
敘述具體理由；其未敘述上訴理由者，應於上訴期間屆滿後20日
內向本院補提理由書（均須按他造當事人之人數附繕本）「切勿
逕送上級法院」。
告訴人或被害人對於判決如有不服具備理由請求檢察官上訴者，
其上訴期間之計算係以檢察官收受判決正本之日期為準。
中    華    民    國   100    年    10    月    23    日
                                      書記官  戴國安